【裁判字號】    90,訴,886
【裁判日期】    900619
【裁判案由】    損害賠償
【裁判全文】
臺灣板橋地方法院民事判決  九十年度訴字第八八六號
    原              告  甲○○.
                        乙○○.
    兼右二人訴訟代理人  丙○○.
    被              告  丁○○.
右當事人間請求損害賠償事件，本院判決如左：
    主      文
被告應給付原告甲○○新臺幣伍拾肆萬元、原告乙○○新臺幣壹佰零貳萬貳仟元、原
告甲○○新臺幣伍拾肆萬元，及均自中華民國九十年一月四日起至清償日止按週年利
率百分之五計算之利息。
原告丙○○○其餘之訴駁回。
訴訟費用由被告負擔。
本判決原告勝訴部分，於原告甲○○、乙○○、丙○○○分別以新臺幣壹拾伍萬元、
貳拾伍萬元、壹拾伍萬元為被告提供擔保後，各得為假執行。
原告丙○○○其餘假執行之聲請駁回。
    事      實
甲、原告方面：
一、聲明：被告應給付原告丙○○○新臺幣（下同）五十六萬元，給付甲○○五十四
    萬元，給付乙○○一百零二萬二千元，及均自起訴狀繕本送達翌日起至清償日止
    按週年利率百分之五計算之利息。並陳明願供擔保，請求宣告假執行。
二、陳述：
  （一）被告丁○○於北縣永和市○○街四七巷一號五樓招募互助會，每會二萬元，
        連同會首共二十二人次，然被告惡意詐欺倒會，期間並偽造冒用會腳名稱參
        與競標而得標，得標金被告據為己有。原告乙○○於八十九年五月得標之會
        款，被告亦惡意侵佔，會款五十二萬四千元，只給付八萬元，致令原告丙○○○損失五十四萬元，甲○○四十六萬元，乙○○九十八萬四千元。
  （二）以前有繳過二十八個死會，乙○○在八十九年五月份標到會，拿到的支票全
        部跳票，被告說要賣地處理也沒有，後來被告的兒子支付六萬元、二萬元，
        共八萬元，被告在第一會就以原告名義冒標。
乙、被告方面：
一、聲明：駁回原告之訴及假執行之聲請。
二、陳述：這個互助會是因為原告將標金寫為一萬九千元才會倒，而且實際上並未收
    取那麼多會款，每次標都是四、五千元，並未欠原告請求的那麼多錢。
丙、本院依職權調取八十九年度訴字第一一七四號刑事卷宗全卷。
    理      由
一、本件原告主張其參加被告所召集之互助會，共有三十二會，每會二萬元，其中原
    告丙○○○參加一會，原告甲○○參加二會，原告乙○○參加二會，已經開標二
    十八會，而原告乙○○在八十九年五月份以一萬九千元得標等事實，為被告所不
    否認，並提出互助會單一紙為證據，自堪認原告此部分之主張為真實。則原告等
    請求被告返還其應得之會款，自應認為有理由。
二、原告丙○○○主張其損失五十六萬元，以其已經繳納二十七會，如於之後得標，
    該已經開標之死會會員均應繳付二萬元計算，原告丙○○○之請求數額應以五十
    四萬元為正當，其在第二十八會開標時，被告業已倒會，原告丙○○○並未繳付
    該期會款，不能再加計一會二萬元，故原告丙○○○請求超過五十四萬元部分則
    為無理由；又原告甲○○主張其損失五十四萬元，依其請求之金額如前所述，應
    屬正當；另原告乙○○請求一百零二萬二千元部分，亦如前述，可認為其請求為
    有理由。另按給付無確定期限者，債務人於債權人得請求給付時，經其催告而未
    為給付，自受催告時起，負遲延責任。其經債權人起訴而送達訴狀，或依督促程
    序送達支付命令，或為其他相類之行為者，與催告有同一之效力；又按遲延之債
    務，以支付金錢為標的者，債權人得請求依法定利率計算之遲延利息。但約定利
    率較高者，仍從其約定利率；民法第二百二十九條第二項、第二百三十三條第一
    項分別定有明文。故原告等請求被告給付自起訴狀繕本送達翌日即九十年一月四
    日起至清償日止按週年利率百分之五計算之利息，亦應予以准許。
四、假執行之宣告：原告陳明願供擔保以代釋明聲請宣告假執行，核其勝訴部份，合
    於法律規定，爰酌定相當之擔保金額就其勝訴部分為准予假執行之宣告；至於原
    告丙○○○敗訴部分之假執行之聲請，因該部分訴之駁回而失所附麗，應併予駁
    回。
五、結論：本件原告之訴為一部有理由，一部無理由，依民事訴訟法、第七十八條、
    第七十九條但書、第三百九十條第二項，判決如主文。
中      華      民      國     九十     年      六      月     十九     日
                                臺灣板橋地方法院民事第一庭
~B法      官  許  瑞  東
右正本證明與原本無異。
如不服本判決，應於判決送達後廿日內，向本院提出上訴狀。
中      華      民      國     九十     年      六      月     十九     日
~B法院書記官  許  慧  禎


司法院資訊處製作；財團法人民間司法改革基金會備份。
